【裁判字號】    97,上訴,1765
【裁判日期】    970724
【裁判案由】    違反毒品危害防制條例
【裁判全文】
臺灣高等法院臺中分院刑事判決        97年度上訴字第1765號
上  訴  人
即  被  告  甲○○
                    (現另案羈押在臺灣彰化看守所)
上列上訴人因違反毒品危害防制條例案件，不服臺灣彰化地方法
院97年度訴字第1500號中華民國97年6月19日第一審判決（起訴
案號：臺灣彰化地方法院檢察署97年度毒偵字第1796號），提起
上訴，本院判決如下：
    主  文
上訴駁回。
    理  由
一、按刑事訴訟法第350條、第361條、第362條、第367條規定，
    不服地方法院之第一審判決而上訴者，須提出上訴書狀，並
    應敘述具體理由，為上訴必備之程式。至於上訴理由是否具
    體，係屬第二審法院審查範圍，則不在命補正之列，此參照
    同條文之修正理由可明。再上訴人所提出之上訴理由非屬具
    體者，則由第二審法院以上訴不合法律上之程式，判決駁回
    。而所謂具體理由，必係依據卷內既有訴訟資料或提出新事
    證，指摘或表明第一審判決有何採證認事、用法或量刑等足
    以影響判決本旨之不當或違法，而構成應予撤銷之具體事由
    ，始克當之。如僅泛言原判決認定事實錯誤、違背法令、量
    刑失之過重或輕縱，而未依上揭意旨指出具體事由，或形式
    上雖已指出具體事由，然該事由縱使屬實，亦不足以認為原
    判決有何不當或違法者，皆難謂係具體理由，俾與第二審上
    訴制度旨在請求第二審法院撤銷、變更第一審不當或違法之
    判決，以實現個案救濟之立法目的相契合，並節制濫行上訴
    。又上訴書狀未敘述具體理由者，其上訴即屬於同法第362
    條前段所定「上訴不合法律上之程式」之情形，第二審法院
    自應依同法第367條之規定，以判決駁回之 (最高法院97年
    度台上字第892號判決意旨參照)。
二、上訴人即被告甲○○ (下稱被告)不服原審判決提起上訴，
    其上訴狀所載理由略謂：被告在案發後即已知錯，當庭認錯
    深表悔悟之心，原審不察量刑過重，有損權益，爰提起上訴
    云云。查本案原審判決已認定被告符合自首之要件，而適用
    刑法第62條之規定，減輕其刑 (見原審判決理由第3項所載)
    。足認原審判決已依法審酌被告上開抗辯事項，則被告上訴
    以其已認錯示悔，爭執原審量刑過重，請求從輕量刑云云，
    固具形式上之理由，但究其實質仍難認有提出任何新事證，
    或依據卷內之訴訟資料，以指摘原審決有足以影響判決本旨
    之不當或違法，顯係徒憑己意就原判決所為之適法判決，漫
    指為違法，其上訴自屬違背法律上之程式，應予以駁回，爰
    依刑事訴訟法第367條前段、第372條不經辯論判決如主文。
中    華    民    國    97    年    7     月    24    日
            刑事第三庭    審判長法  官  王  增  瑜
                                法  官  廖  柏  基
                                法  官  蔡  紹  良
上列正本證明與原本無異。
如不服本判決應於收受送達後10日內向本院提出上訴狀，其未敘
述上訴之理由者並得於提起上訴後10日內向本院補提理由書（均
須按他造當事人之人數附繕本）。
                                書記官  許  麗  花
中    華    民    國    97    年    7     月    25    日


司法院資訊處製作；財團法人民間司法改革基金會備份。
